【裁判字號】    89,易,3630
【裁判日期】    890914
【裁判案由】    公共危險
【裁判全文】
臺灣高雄地方法院刑事判決                        八十九年度易字第三六三號
    公  訴  人  臺灣高雄地方法院檢察署檢察官
    被      告  甲○○
右列被告因公共危險案件，經檢察官提起公訴（八十九年度偵字第二五二七號），本
院判決如左：
    主  文
甲○○失火燒燬現供人使用之住宅，處有期徒刑貳月，如易科罰金，以佰元折算壹
日。
    事  實
一、甲○○於民國八十八年十一月間起向黃柏評借得高雄縣林園鄉○○村○○○路一
    一二巷十六弄十七號房屋（鋼筋混泥土構造之四層樓建築物）與其妻居住使用，
    於使用該屋期間並購置可攜帶式瓦斯爐具在該屋三樓後方（西方）之房間內煮食
    ，本應隨時注意炊事完畢後應將上開瓦斯爐具之爐火關閉，以避免危險之發生，
    而依當時之情形，又無不能注意之情事，竟於八十九年一月二十二日五十分使用
    該瓦斯爐具後疏未將爐火關閉即外出購物，因而引發火災燒燬該屋三樓後方（西
    方）房間。
二、案經高雄縣警察局林園分局報請台灣高雄地方法院檢察署檢察官偵查起訴。
    理  由
一、訊據被告甲○○於本院審理時已坦承於右揭時間外出購物前確有使用三樓後方（
    西方）房間內瓦斯爐具煮食之事實，惟仍辯稱出門前已將爐火關閉云云。經查，
    被告平日有在三樓後方（西方）房間內以瓦斯爐具煮食之事實，已據被告陳明在
    卷，而本案起火原因，經高雄縣警察局消防隊勘查現場鑑定結果，認起火處係位
    於後方（西方）房間窗戶下方處附近，該處擺放一台可攜帶式瓦斯爐具，爐具下
    方之木板受燒後呈現碳化特別深之狀況，其餘地方則比較此處輕微，起火原因不
    排除因遺留火種（炊事不慎）引起火災之可能等情，亦有火災原因調查報告書、
    火災現場勘查紀錄及原因研判、火災出動觀察紀錄、火災現場平面及物品配置圖
    及照片數張附於於偵查卷可參，互核被告亦承認外出前確有使用該瓦斯爐具煮食
    之事實，顯係被告外出前未將爐火關閉致引燃爐具下方之木板釀災，應堪肯認，
    其辯稱外出前已將爐火關閉，應係卸責之詞，要無可採。被告既購置可攜帶式瓦
    斯爐具在該屋三樓後方（西方）之房間內煮食，自應隨時注意於炊事完畢後應將
    爐火關閉，以避免危險之發生，且依當時之情形，又無不能注意之情事，竟疏未
    將爐火關閉即外出購物，肇致火災，被告就火災之發生，有過失責任，且其過失
    行為與火災之發生有因果關係，至為明確，被告公共危險犯行，洵堪認定。
二、按坐落高雄縣林園鄉○○村○○○路一一二巷十六弄十七號房屋，係鋼筋混泥土
    構造之四層樓建築物，被告向黃柏評借用該屋與其妻居住其內，該屋於火災發生
    時自屬現供人使用之住宅。是被告過失燒燬該屋，核係犯刑法第一百七十三條第
    二項之失火燒燬現供人使用之住宅罪。爰審酌被告因一時使用瓦斯爐具不當而罹
    刑典，惡性尚輕，上開房屋亦僅三樓起火處之房間受火燒燬，其餘地方僅受煙燻
    ，其他各樓層亦均未受到延燒，且未波及他戶，亦無人員傷亡，財物損失約新台
    幣五萬元，有前揭火災原因調查報告書可按，所生損害尚屬輕微，犯後態度良好
    ，應已知警惕等一切情狀，量處如主文所示之刑，並諭知易科罰金之折算標準。
據上論斷，應依刑事訴訟法第二百九十九條第一項前段，刑法第一百七十三條第二項
、第四十一條，罰金罰鍰提高標準條例第一條前段、第二條，判決如主文
中      華      民      國    八十九    年九      月     十四     日
                                  臺灣高雄地方法院刑事庭
                                      法  官  陳淑卿
右正本證明與原本無異。
如不服本判決，應於判決送達後十日內，向本院提出上訴狀。
                                      書記官  陳朝宗
中      華      民      國    八十九    年      九      月     十五     日
附錄本案論罪科刑法條：
刑法第一百七十三條。
放火燒燬現供人使用之住宅或現有人所在之建築物、礦坑、火車、電車或其他供水、
陸、空公眾運輸之舟、車、航空機者，處無期徒刑或七年以上有期徒刑。
失火燒燬前項之物者，處一年以下有期徒刑、拘役或五百元以下罰金。
第一項之未遂犯罰之。
預備犯第一項之罪者，處一年以下有期徒刑、拘役或三百元以下罰金。


司法院資訊處製作；財團法人民間司法改革基金會備份。
